【裁判字號】    99,易,104
【裁判日期】    990531
【裁判案由】    竊盜
【裁判全文】
臺灣臺南地方法院刑事判決               99年度易字第104號
公  訴  人  臺灣臺南地方法院檢察署檢察官
被      告  丙○○
上列被告因竊盜案件，經檢察官提起公訴（97年度營偵字第2044
號），本院判決如下：
    主  文
丙○○共同攜帶兇器竊盜，累犯，處有期徒刑拾月，扣案如附表
所示工具均沒收之；又共同攜帶兇器竊盜，累犯，處有期徒刑柒
月，扣案如附表所示工具均沒收之；應執行有期徒刑壹年貳月，
扣案如附表所示工具均沒收之。
其餘被訴竊盜部分無罪。
    事  實
一、丙○○因施用毒品案件，經臺灣嘉義地方法院於民國95年6
    月19日以95年度訴字第52號判處有期徒刑11月確定，於97年
    1月21日因假釋保護管束期滿未經撤銷而視為執行完畢。丙
    ○○猶不知悔改，與乙○○（另由本院以97年度易字第1123
    號刑事案件審理中）共同基於攜帶兇器竊盜罪之犯意聯絡，
    由乙○○駕駛其於97年5月31承租之車牌號碼C8-4570號自用
    小客車，搭載丙○○，攜帶如附表所示工具（其中附表1至
    15所示工具均為足以對人之生命、身體構成威脅，客觀上屬
    於兇器之物），於97年6月6日上午8時許，前往高雄縣內門
    鄉省道台3線公路393公里至405公里附近，及臺南縣南化鄉
    ○道台3線公路388.5公里附近，共同以附表編號5所示螺絲
    起子1支，拆卸分屬高雄縣內門鄉鄉公所及臺南縣南化鄉鄉
    ○○路燈基座蓋板共24塊，而接續竊取之。得手後，將上開
    竊得之路燈基座蓋板置於上開自小客車後車廂內。丙○○與
    乙○○復基於意圖為自己不法所有之攜帶兇器竊盜犯意聯絡
    ，於97年6月6日上午11時許，共乘上開自小客車，前往臺南
    縣玉井鄉層林村132之7號前芒果園附近，由乙○○負責把風
    ，丙○○攜帶附表編號2所示鐵剪，剪斷並竊取屬統樂公司
    所有之電線40公尺得手，惟渠等尚未離去現場之際，適為巡
    邏員警所發覺，員警隨即上前逮捕乙○○，並扣得上開電線
    40 公尺，而警方隨後經乙○○同意搜索後，在上開自小客
    車內執行搜索，另查扣丙○○與乙○○竊得之路燈基座蓋板
    24 塊與乙○○所竊之電線TCP接頭2個、電纜線1批（均經發
    還被害人）及如附表所示，均為乙○○所有，且供彼等共同
    行竊所用與預備所用之工具。
二、案經台南縣警察局玉井分局報告台灣台南地方法院檢察署檢
    察官偵查起訴。
    理  由
壹、證據能力之判斷：按被告以外之人於審判外之陳述，經當事
    人於審判程序同意作為證據，法院審酌該言詞陳述或書面陳
    述作成時之情況，認為適當者，亦得為證據，刑事訴訟法第
    一百五十九條之五第一項定有明文。查被告於本院審理時對
    證人乙○○、王禎瑜、張文榮、郭愷育、張信雄等人於警詢
    時及偵訊中所為筆錄之證據能力均不爭執，且本院依卷內資
    料審酌該警詢及偵訊筆錄作成時之情況，亦認為並未有何違
    背法律或其他相關規定之情事，而應認為適當，是依刑事訴
    訟法第一百五十九條之五第一項之規定，上開證人等於警詢
    及偵訊所作之筆錄，為傳聞法則之例外而具有證據能力，本
    院自得引為判決參考之依據；至檢察官起訴書所引用之非供
    述證據，被告於本案言詞辯論終結前，均未爭執其證據能力
    ，本院審酌各該證據均非違法蒐證取得之證據，復經本院於
    審判期日就上開證據依法進行調查、辯論，依法應有證據能
    力，先予敘明。
貳、實體之認定：
甲、有罪部分：
一、訊據被告丙○○於本院審理時，均坦承參與事實欄所載2次
    攜帶兇器竊盜犯行，惟辯稱：其與共犯乙○○共同竊盜高雄
    縣內門鄉鄉公所及臺南縣南化鄉鄉○○路燈基座蓋板共24塊
    時，係由共犯乙○○下車持螺絲起子拆卸路燈基座，而非由
    伊實際下手行竊云云。
二、經查：
  (一)被告丙○○與共犯乙○○於97年6月6日上午8時許，前往高
    雄縣內門鄉省道台3線公路393公里至405公里附近，及臺南
    縣南化鄉省道台3線公路388.5公里附近，共同以附表編號5
    所示螺絲起子1支，竊盜分屬高雄縣內門鄉鄉公所及臺南縣
    南化鄉鄉○○路燈基座蓋板共24塊等情，業據共犯乙○○於
    警詢及偵查中，迭次證述明確（參見警卷第6頁、台灣高雄
    地檢署97年度偵字20418號卷第12頁），而被告丙○○於本
    院審理時，除爭執實際以螺絲起子下手行竊之人為共犯乙○
    ○外，就此部分竊盜犯行為亦表示認罪（參見本院卷第56頁
    ）。另經證人即被害人王禎瑜、張文榮於警詢中證述遭竊經
    過相符，並有被告丙○○與共犯乙○○共同行竊所用及預備
    所用，如附表所示之工具扣案可稽（參見警卷第26頁至第27
    頁、偵卷第20頁至第21頁），此外，亦有被害人高雄縣內門
    鄉鄉公所王禎瑜及臺南縣南化鄉鄉公所張文榮所簽具之贓物
    認領保管單2紙在案（參見警卷第45頁至第46頁），是被告
    丙○○與共犯乙○○共同為此部分攜帶兇器竊盜之犯行，應
    堪認定。
  (二)被告丙○○於本院審理時雖辯稱：其與共犯乙○○為前開竊
    盜時，實際下手以螺絲起子竊取路燈基座蓋板係共犯乙○○
    云云。惟共犯乙○○於於97年6月6日上午11時許，在臺南縣
    玉井鄉層林村132之7號前芒果園附近為警查獲後，於初次警
    詢時，即已坦承其與被告丙○○共同至前開道路竊取路燈基
    座蓋板之竊盜犯行，並明確陳述係由被告丙○○持螺絲起子
    沿路行竊等情（參見警卷第6頁），且於偵查中亦同此說法
    ，未曾更異（參見台灣高雄地檢署97年度偵字20418號卷第
    12頁）。反觀被告丙○○於97年6月6日當日逃逸後，經偵查
    檢察官於97年7月23日傳喚到案初次詢問本案時，被告先是
    否認曾與乙○○共同竊盜，甚至否認認識共犯乙○○（參見
    台灣高雄地檢署97年度偵字20418號卷第4頁），而於本院97
    年度易字第11 23號案件（即共犯乙○○被訴本案竊盜案件
    ）審理中，經本院以證人身分傳訊到庭作證時，猶否認曾參
    與本次竊盜犯行（參見本院97年度易字第1123號案件97年12
    月12日審判筆錄第2頁），遲至本院於99年2月5日審理時，
    被告始坦承本件竊盜犯行，惟仍辯稱：實際持螺絲起子行竊
    者係共犯乙○○；並稱：之前係因認乙○○推諉責任予伊，
    故否認犯行云云（參見本院卷第26頁至第27頁）。是就被告
    丙○○、共犯乙○○於本案中之陳述相互參照，前後比對後
    ，本院認共犯乙○○就此部分之供述，先後一致，且較無責
    備被告丙○○推諉責任等情緒性因素影響，應較被告丙○○
    之辯述為可採。從而，應認被告丙○○與共犯乙○○共同竊
    盜時，係由被告丙○○實際執行持螺絲起子行竊。
  (三)被告丙○○與共犯乙○○於97年6月6日上午11時許，共同至
    臺南縣玉井鄉層林村132之7號前芒果園，由共犯乙○○負責
    把風，被告丙○○攜帶附表編號2所示鐵剪剪斷並竊取屬統
    樂公司所有之電線40公尺等情，業據共犯乙○○於警詢及偵
    查中，迭次證述明確（參見警卷第6頁、台灣高雄地檢署97
    年度偵字20418號卷第12頁），而被告丙○○於本院審理時
    ，亦就此部分竊盜犯行為認罪之表示（參見本院卷第56頁）
    ，核與證人即被害人統樂公司員工郭愷育於警詢中證述遭竊
    經過相符（參見警卷第16至第17頁），並有被告丙○○與共
    犯乙○○共同行竊所用及預備所用，如附表所示之工具扣案
    可稽（參見警卷第26頁至第27頁、偵卷第20頁至第21頁），
    另有郭愷育所簽具之贓物認領保管單1紙在案（參見警卷第
    47頁），被告此部分攜帶兇器竊盜犯行明確，可堪認定。
  (四)綜上所述，被告丙○○兩次共同攜帶兇器竊盜犯行明確，均
    堪認定，應依法論科。
二、核被告丙○○所為係犯刑法第321條第1項第3款之攜帶兇器
    竊盜罪（2次）。被告丙○○與共犯乙○○二人於97年6月6
    日上午8時許，前往高雄縣內門鄉省道台3線公路393公里至
    405 公里附近，及臺南縣南化鄉省道台3線公路388.5公里附
    近，沿途竊取路燈基座蓋板共24塊之舉，顯係基於一竊盜犯
    意接續為之，僅論以一竊盜犯行。被告丙○○與共犯乙○○
    二人以一竊盜行為，侵害高雄縣內門鄉鄉公所及臺南縣南化
    鄉鄉公所2公法人之法益，為同種想像競合犯，僅論1加重竊
    盜罪。被告丙○○與共犯乙○○，就前開2次攜帶兇器竊盜
    犯行間，具有犯意聯絡及行為分擔，俱為共同正犯。又被告
    丙○○前有如事實欄所載之前科紀錄等情，有台灣高等法院
    被告前案紀錄表一份在卷可稽。查被告於有期徒刑執行完畢
    後，5年內故意再犯本件法定刑有期徒刑以上之罪，依刑法
    第47條第1項之規定，皆構成累犯，並均加重其刑。爰審酌
    被告丙○○犯罪動機、手段、所得非豐、犯罪後於警詢及偵
    查中否認犯行，嗣於本院審理時坦承犯行之態度等一切情狀
    ，分別量處如主文所示之刑，並定應執行刑，以資懲儆。扣
    案如附表所示之工具，均屬共犯乙○○所有，且供被告丙○
    ○與乙○○實施與預備實施竊盜犯行所用之工具，爰依刑法
    第38條第1項第2款之規定，均沒收之。
乙、無罪部分：
一、公訴意旨另以：被告丙○○與共犯乙○○共同於97年6月1日
    凌晨2時許，駕駛共犯乙○○承租之前開自用小客車前往臺
    南縣官田鄉○○段216之2號附近「湖內高分14至18之1」電
    桿處，並由共犯乙○○在旁把風，被告丙○○則以自備之長
    約20公分，客觀上具有危險性，可供兇器使用之鐵剪1把，
    剪斷臺灣電力公司所有之電纜線1批、C型銅壓接套管2個並
    竊取得手，因認被告丙○○就此部分亦涉有攜帶兇器竊盜罪
    嫌等語。
二、按犯罪事實，應依證據認定之，無證據不得認定其犯罪事實
    ，又不能證明被告犯罪者，應諭知無罪之判決，刑事訴訟法
    第154條第2項、第301條第1項分別定有明文。公訴意旨認被
    告丙○○涉有此部分竊盜犯行，無非以共犯乙○○於警詢及
    偵查中均證述被告丙○○與其共同行竊等語為據。訊據被告
    丙○○於本院審理時，堅詞否認涉有此部分竊盜犯行，辯稱
    ：伊並未參與此部分竊盜犯行等語。
三、經查：訊據證人即另案被告乙○○於警詢中供稱：（問：警
    方所查扣之台電公司電線TCP接頭2個、22平方裸硬銅線【
    120公分】是於何時、地竊取的？）答：正確時間業已忘記
    ，約於97 年6月1日晚上2、3時許，丙○○叫我開車前往台
    南縣官田鄉○○段216之2號，我在車上睡覺，由丙○○下車
    竊取台電公司電線TCP接頭2個、22平方裸硬銅線（120公分
    ）云云（參見警卷第7頁）；然於偵查中，乙○○結證稱：
    （問：97年6 月1日該次丙○○行竊之經過為何？）答：該
    次是丙○○叫我開車，至該處後，丙○○要我停車，並下車
    察看，我在車上睡覺；待丙○○回來後，即拿著兩捆電線上
    車，之後被告丙○○將電線拿去賣，回來分給我三千元云云
    （參見偵卷第12頁）。是證人乙○○於警詢及偵查中證述被
    告丙○○於前揭時地所竊物品並不相同，其此部分證述是否
    屬實，實非無疑。況除證人乙○○前開證述外，並無其他證
    據佐證證人乙○○前開證述，從而，尚難僅憑證人乙○○前
    開先後不同之證述為單一證據即認被告丙○○確有此部分竊
    盜犯行。此外，亦查無其他積極證據足認被告丙○○涉有此
    部分竊盜犯行，故應認公訴意旨所指被告丙○○此部分竊盜
    犯行罪嫌尚有不足，自應就公訴意旨指訴被告丙○○所涉此
    部分竊盜犯行為無罪判決之諭知。
據上論斷，應依刑事訴訟法第299條第1項前段、第301條第1項，
刑法第28條、第321條第1項第3款、第47條第1項、第55條、第51
條第5款，第38條第1項第2款，判決如主文。
本案經檢察官甲○○到庭執行職務
中    華    民    國    99    年    5     月    31    日
                  刑事第十庭  法  官  高如宜
以上正本證明與原本無異。
如不服本判決應於收受本判決後10日內向本院提出上訴書狀，並
應敘述具體理由。如未敘述上訴理由者，應於上訴期間屆滿後20
日內向本院補提理由書狀（均須按他造當事人之人數附繕本）「
切勿逕送上級法院」。
                              書記官  陳姿利
中    華    民    國    99    年    6     月    1     日
附表：
┌───┬─────────────┬────────┐
│編  號│   工            具       │  數量          │
├───┼─────────────┼────────┤
│ 一   │   鐵            橇       │  1支           │
├───┼─────────────┼────────┤
│ 二   │   鐵            剪       │  4支           │
├───┼─────────────┼────────┤
│ 三   │   扳            手       │  1支           │
├───┼─────────────┼────────┤
│ 四   │   鐵            鉗       │  3支           │
├───┼─────────────┼────────┤
│ 五   │   螺   絲   起  子       │  4支           │
├───┼─────────────┼────────┤
│ 六   │   活   動   扳  手       │  1支           │
├───┼─────────────┼────────┤
│ 七   │   Ｖ   型   扳  手       │  3支           │
├───┼─────────────┼────────┤
│ 八   │   梅   花   扳  手       │  1支           │
├───┼─────────────┼────────┤
│ 九   │   鐵            鋸       │  1支           │
├───┼─────────────┼────────┤
│ 十   │   小     鋸     子       │  1支           │
├───┼─────────────┼────────┤
│ 十一 │   大   型   鐵  釘       │  6支           │
├───┼─────────────┼────────┤
│ 十二 │   美     工     刀       │  4支           │
├───┼─────────────┼────────┤
│ 十三 │   刀            片       │  2盒           │
├───┼─────────────┼────────┤
│ 十四 │   替            刃       │  1組           │
├───┼─────────────┼────────┤
│ 十五 │   亞   管   彎  頭       │  1個           │
├───┼─────────────┼────────┤
│ 十六 │   手     電     筒       │  2支           │
├───┼─────────────┼────────┤
│ 十七 │   鋼   絲   吊  索       │  3條           │
├───┼─────────────┼────────┤
│ 十八 │   安   全   扣  環       │  1個           │
├───┼─────────────┼────────┤
│ 十九 │   棉   質   手  套       │  7個           │
└───┴─────────────┴────────┘
附錄法條：
中華民國刑法第321條
犯竊盜罪而有左列情形之一者，處 6 月以上、 5 年以下有期徒
刑：
一、於夜間侵入住宅或有人居住之建築物、船艦或隱匿其內而犯
    之者。
二、毀越門扇、牆垣或其他安全設備而犯之者。
三、攜帶兇器而犯之者。
四、結夥三人以上而犯之者。
五、乘火災、水災或其他災害之際而犯之者。
六、在車站或埠頭而犯之者。
前項之未遂犯罰之。

司法院資訊處製作；財團法人民間司法改革基金會備份。
